臺灣高等法院刑事判決
上　訴　人　臺灣臺北地方法院檢察署檢察官
被　　　告　甲○○
上列上訴人因竊盜案件，不服臺灣臺北地方法院94年度易字第36
7號，中華民國94年3月31日第一審判決（起訴案號：臺灣臺北地
方法院檢察署94年度偵字第1494號），提起上訴，本院判決如下
：
    主  文
原判決撤銷，發回臺灣臺北地方法院。
    理  由
一、公訴意旨詳如起訴書犯罪事實欄所載（如附件）。
二、原判決略以：按已經提起公訴或自訴之案件，在同一法院重
    行起訴者，應諭知不受理之判決，並得不經言詞辯論為之，
    刑事訴訟法第303條第2款、第307 條分別定有明文。本件被
    告甲○○除於本件起訴書所載之民國93年12月30日涉有竊盜
    之犯行外，另於 94年1月7日7時許涉犯竊盜罪，後者並經臺
    灣臺北地方法院檢察署檢察官以94年速偵字第17係於94 年3
    月22日始繫屬於本院（臺灣臺北地方法院94年簡字第238 號
    ，嗣改依通常程序處理，案號為94年易字第240號 ），此有
    前開聲請簡易判決處刑書及臺灣高等法院被告全國前案紀錄
    表在卷可稽，並本院調閱卷宗確認無訛，是被告先後所涉犯
    之竊盜犯行，前後相距僅約8 日，時間緊接，所犯復均為構
    成要件相同之罪名，顯係基於概括犯意為之，具有連續犯裁
    判上一罪之關係，自屬同一案件。而本案號向本院聲請簡易
    判決處刑，而於94年2月4日繫屬於本院，有乙○大月94偵14
    94字第1716號公函附卷可查，故就前開同一案件，本院94年
    易字第240 號竊盜案件既已繫屬在先，公訴人復就同一事實
    向本院重行起訴，揆諸首揭說明，本件爰不經言詞辯論，逕
    為諭知不受理之判決，固非無見。
三、惟按連續犯之所謂出於概括犯意，必須其多次犯罪行為自始
    均在一個預定犯罪計劃以內，出於主觀上始終同一犯意之進
    行，若中途另有新犯意發生，縱所犯為同一罪名，究非連續
    其初發的意思，即不能成立連續犯（最高法院70年台上字第
    6296號判例參照）。本件被告甲○○之犯罪事實，依起訴書
    所載係認被告於 93年12月30 日下午七時三十分，在台北市
    信義區○○路179 號詹氏運動用品店前，徒手竊取擺設在店
    門口之運動服裝一套，而被告另件所犯（即原審94年度易字
    第240 號）之犯罪事實，依聲請簡易判決處刑書所載係指被
    告於94年1月7日7時許，在台北市○○區○○路2段268 號前
    ，竊取胡梅福所有之車號ＢＦＡ-826號機車一輛，而關於案
    件之繫屬，前者即本案係於 94年3月22日始繫屬於原審，後
    者則係於94年2月4日繫屬於原審。上情有起訴書及聲請簡易
    判決處刑書、被告全國前案紀錄表、乙○大月94偵1494字第
    1716號函各一份附卷可查。雖被告所犯二次竊盜犯行，時間
    密接，所犯罪名相同，惟查原審未經詢問被告或查明二者犯
    意各為何？二次犯罪行為是否自始均在一個預定犯罪計劃以
    內，而出於被告主觀上始終同一犯意之進行，或是中途另有
    新犯意發生？逕認非本案即犯罪在後之 94年1月7日7時所犯
    竊盜與本案竊盜部分，均係基於概括之犯意而為，容有未洽
    。檢察官上訴意旨指摘及此，非無理由，爰由本院將原判決
    撤銷，發回原審法院詳察更為審理。
四、據上論斷，應依刑事訴訟法第369條第1項後段、第372 條、
    第364條，判決如主文。
中　　華　　民　　國　　94　　年　　8 　　月　　16　　日
　　　　　　　　　刑事第十庭審判長法　官  陳正雄
　　　　　　　　　　　　　　　　　法　官  許宗和
　　　　　　　　　　　　　　　　  法　官  許錦印
以上正本證明與原本無異。
不得上訴。
                                  書記官  楊妙恩
中　　華　　民　　國　　94　　年　　8 　　月　　17　　日
